

Fernando del Río Figueira

UX/UI Designer | Full-Stack Developer

+34 695 267 044

Margin f.delrio.figueira@gmail.com

fernandodelriofigueira.com

in Fernando del Río Figueira

Sobre mí

Estoy especializado en UX/UI, creando productos digitales basados en datos. Tengo experiencia en la investigación para encontrar la mejor solución para un caso específico, teniendo en cuenta todas las posibles limitaciones.

Recientemente he ampliado mi formación para adquirir habilidades de desarrollo que me permitan participar en la mayoría de los procesos involucrados en la creación de un producto digital.

Experiencia

Jul 2023 - Jun 2024

UX/UI Designer (Beca Talentum)

Telefónica S.A.

Feb 2023 - Abr 2023

Product Designer (Contrato de prácticas)

Rebase T.N.

Skills

Figma	Adobe Suite
Interaction Design	UI Design
User Research	Prototyping
Usability testing	Info. Architecture
Data Analysis	HTML 5 CSS 3
NodeJS	Angular
React 18	MongoDB
MySQL	Bootstrap & TailwindCSS

Idiomas

Castellano (Nativo) Inglés (B2)

Gallego (Nativo) Francés (B1)

Educación

Jul 2024 - Sep 2024

Bootcamp en Desarrollo Full-Stack

O Upgrade Hub (Madrid)

Sep 2019 - May 2023

Grado en Diseño Gráfico

EASD Ramón Falcón (Lugo)

Sep 2017 - Jun 2019

Bachillerato (Ciencias Sociales)

IES Rosalía de Castro (Santiago de Compostela)